臺灣板橋地方法院刑事判決　　　　　　　　　　　　九十一年度附民字第一四號
　　原　　　告　甲○○
　　訴訟代理人　李韶生　律師
　　被　　　告　乙○○
右列被告因九十一年度易字第三二二號傷害案件，經原告提起附帶民事訴訟，爰判決
如左：
    主  文
被告應給付原告新台幣參萬元及自民國玖拾壹年參月貳拾參日起至清償日止，按週年
利率百分之五計算之利息。
本判決於原告以新台幣壹萬元為被告供擔保後得假執行。
其餘之訴及假執行之聲請均駁回。
    事  實
甲、原告方面：
一、聲明
  (一)被告應給付原告新臺幣（下同）一百萬元，及自起訴狀繕本送達翌日起至清償日
    止，按年息百分之五計算之利息。
  (二)願供擔保，聲請宣告假執行。
二、陳述：
    被告於民國（下同）九十年四月二十二日凌晨，在台北縣中和市○○街一二一巷
    十二號住處附近，藉故公婆之事與原告發生口角，在自小客車前座，用手掌毆打
    原告之臉頰，致原告受有右臉、右眉、右耳挫傷之傷害，原告當時懷孕，因被告
    之傷害行為，遭精神上之痛苦，爰依民法第一百八十四條第一項後段、第一百九
    十五條第一項前段之規定，請求非財產上之損害賠償。
三、證據：
    援用刑事訴訟調查之證據。
乙、被告方面：
一、聲明
    駁回原告之訴及假執行之聲請。
二、陳述：
    原告請求之金額過高。
    理  由
一、本件原告主張之前揭事實，業據其陳述明確，並為被告所承認，復有驗傷單可參
    ，自堪信為真實。
二、按因犯罪而受損害之人，於刑事訴訟程序中得提起附帶民事訴訟，對於被告請求
    回復其損害，為刑事訴訟法第四百八十七條第一項所明定。次按因故意或過失，
    不法侵害他人之權利者，負損害賠償責任；又不法侵害他人之身體、健康˙˙˙
    ，被害人雖非財產上之損害，亦得請求賠償相當之金額，民法第一百八十四條第
    一項前段、第一百九十五條第一項前段分別定有明文。
三、從而本件原告本於上揭規定，以被告傷害其身體而受有精神上之痛苦，請求被告
    賠償非財產上之損害，於法即屬有據。查原告於懷孕期間，遭被告徒手掌摑臉頰
    ，受有右臉、右眉、右耳挫傷，肉體、精神所受痛苦非輕，及原告為高級工業家
    事職業學校畢業，以販售衣物為業，月收入約兩萬元至三萬五千元不等；被告係
    高級商工職業學校畢業，任職台北自來水事業處，年收入二十六萬餘元，經兩造
    陳明在卷，並有其等之學歷證件、被告之各類所得扣繳暨免扣繳憑單可為佐證，
    爰審酌雙方之學歷、社會地位、經濟狀況、智識經驗及原告所受精神上痛苦程度
    等一切情狀，認原告請求一百萬元之精神慰撫金，尚屬過高，應予核減為三萬元
    ，逾此數額之請求，為無理由。是原告請求被告賠償三萬元之非財產上損害及自
    起訴狀繕本送達翌日起之法定遲延利息，為有理由，應予准許。原告陳明願供擔
    保，聲請宣告假執行，經核其勝訴部份，合於法律之規定，應予准許，至其餘假
    執行之聲請，因訴之駁回而失所附麗，不予准許。
結論：原告之訴為一部有理由、一部無理由，依刑事訴訟法第五百零二條第一項、第
二項、第四百九十一條第十款，民事訴訟法第三百九十條第二項、第三百九十二條，
判決如主文。
中      華      民      國    九十一    年      五      月    二十四    日
                                          法  官    蕭  一  弘
右正本證明與原本無異。
如不服本判決，應於判決送達後十日內，向本院提出上訴狀。
                                          書記官    郭  玉  芬
中      華      民      國    九十一    年      五      月    二十八    日
